# 因国家政策原因导致大量合同实质终止，则相应的债权债务处理问题？

提问人：Byron12480 时间：2021-03-20 08:05:03
求教陈版主：
业务背景：被审计单位从事规划设计业务， 2019 年度，自然资源部下发《关于全面开展国土空间规划工作的通知》，各地不再新编和报批总体规划，各地政府重新组织有关国土空间规划的招投标工作，公司存量业务中的有关总体规划的项目全部实质终止，以致原先形成的应收账款全部无法收回，预收账款鉴于合同中有约定，全部无需退回。
问题：上述情况下，如何进行相应的会计处理? 方式一、应收账款全部单项计提减值准备，预收账款全部确认收入，整体影响计入非经常性损益；方式二、应收账款全部转入营业外支出，预收账款全部结转至营业外收入，整体影响计入非经常性损益？

回答人：chenyiwei
首先建议审阅此前的受托编制总体规划的合同，关注其中的合同解除条款的约定，确定“原先形成的应收账款全部无法收回，预收账款鉴于合同中有约定，全部无需退回”是否符合实际情况，必要时与原合同委托方函证或访谈确认。
其次，应核对原合同下截至取消日的完成进度，根据该完工进度确认截至取消日的收入，以及相应调整确认应收账款和预收账款。
然后，在上述调整的基础上，对应收账款中无法收回的部分予以核销处理（而不是确认减值损失）；对预收账款中无需偿还的部分转入营业外收入。由于性质特殊和偶发，上述核销损失和营业外收入均作为非经常性损益处理。

提问人：Byron12480 时间：2021-03-21 17:48:00
对无法回收部分的应收账款进行核销，但鉴于之前对该部分的应收账款是按预期信用减值模型计提的减值准备（坏账计提比例不到100%），此时若进行核销，是先补足相应的减值准备，再进行核销，还是可以直接核销，差额计入营业外支出？{:1_388:}{:1_388:}

回答人：chenyiwei
建议先提足减值再核销。